# 广告制作、发布收入确认

提问人：yuxb 时间：2017-11-29 23:35:01
陈老师： 2006 年发布的《<企业会计准则第 14 号——收入>应用指南》中规定，“宣传媒介的收费，在相关的广告或商业行为开始出现于公众面前时确认收入。广告的制作费，在资产负债表日根据制作广告的完工进度确认收入。” 实务案例是：影视制作公司与广告客户签订合同，在制作的电视节目中植入该客户公告；影视制作公司又与电视台签订合同，将制作的该电视节目卖给电视台播放。
截至资产负债表日止，该电视节目已制作完毕，按约定交付电视台并经其验收合格而接收，但电视台尚未播出。 请教问题是：
1 、影视制作公司可否将该广告的制作和发布作为两项业务分别确认收入，即在资产负债表日确认全部广告制作收入，待电视台播出后再确认广告发布收入？ 2 、如可，因与广告客户的合同没有明确区分广告制作、发布的收入金额，可否参照电视台相同时段的广告收费标准，确定广告发布环节的收入金额？ 多谢您！

回答人：chenyiwei
这里的制作和发布是一个整体，只有在该影视剧播出后，广告才可以展现在观众面前。且因为是植入式广告，其制作成本不能单独确定，因此不满足分拆为两项交易分别确认收入的条件。另外，建议核实影视公司与广告客户的合同中，对节目已制作完毕但因电视台原因未播出包含植入广告的节目如何处理的问题有无明确约定，是否涉及到退款，是否有部分款项是在节目播出后才能收到的。

提问人：yuxb 时间：2017-11-30 07:05:56
陈老师： 影视公司与广告客户的合同中约定且实际履行也是，在制作阶段，广告客户已支付全部款项；没有明确约定，一旦电视台原因未能播出，影视公司是否退款给广告客户（从一般原理上，是应当退款的）。这里，我们假设退款由电视台承担，影视公司是经手。 这种情况下，影视公司在制作完毕且交付电视台并经电视台验收合格后，实际上已经履行完全部义务。所以，在将制作与发布作为一项整体业务前提下，影视公司是否可以确认全部广告收入？ 或者，即便认为还有部分沟通协调工作要做，是否可以按照工作量法确定完工进度，按进度确认收入？

回答人：chenyiwei
或者，根据你补充的信息（对方已付全款等），也可以考虑根据以往历史经验，在预计不能播出的可能性极小的情况下，在电视台验收确认时确认广告收入。